【裁判字號】    99,裁,1225
【裁判日期】    990527
【裁判案由】    收回被徵收土地
【裁判全文】
最  高  行  政  法  院  裁  定
                                      99年度裁字第1225號
上  訴  人  三山宮
代  表  人  甲○○
訴訟代理人  鄭旭廷  律師
被 上訴 人  行政院
代  表  人  乙○○
上列當事人間收回被徵收土地事件，上訴人對於中華民國99年1
月29日高雄高等行政法院98年度訴字第518號判決，提起上訴，
本院裁定如下：
    主  文
上訴駁回。
上訴審訴訟費用由上訴人負擔。
    理  由
一、按對於高等行政法院判決之上訴，非以其違背法令為理由，
    不得為之，行政訴訟法第242條定有明文。依同法第243條第
    1項規定，判決不適用法規或適用不當者，為違背法令；而
    判決有同條第2項所列各款情形之一者，為當然違背法令。
    是當事人以高等行政法院判決有不適用法規或適用法規不當
    為上訴最高行政法院之理由時，其上訴狀或理由書應有具體
    之指摘，並揭示該法規之條項或其內容。如以行政訴訟法第
    243條第2項所列各款情形為理由時，其上訴狀或理由書，應
    揭示合於該條項各款之事實，如未依此項方法表明者，即難
    認為已對高等行政法院判決之違背法令有具體之指摘，其上
    訴自難認為合法。
二、本件高雄市政府為興辦左營區02-公-01公園工程，申經被上
    訴人民國78年5月5日台內地字第700892號函，核准徵收高
    雄市○○區○○段755等地號土地，交由高雄市政府地政處
    以78年5月13日78高市地政四字第9607號公告。其中含上訴
    人原所有高雄市○○區○○段392-1地號土地，面積0.2668
    公頃，旋該地號土地內0.0826公頃，分割編定為同段392-9
    地號土地，因都市計畫變更為保存區，高雄市政府報經內政
    部以83年9月8日台內地字第8311460號函准予撤銷徵收。
    上訴人嗣於97年3月20日向高雄市政府申請，收回所有坐○
    ○○區○○段392-1地號土地（0.1842公頃，下稱系爭土地
    ）。案經高雄市政府於97年4月15日會同相關單位現場會勘
    後，以本件被徵收土地大部分已於計畫期限（自77年7月起
    至93年7月止）內開闢使用，無土地法第219條、都市計畫法
    第83條規定之適用，擬不予發還，報由被上訴人以97年11月
    26日院授內地字第0970190423號函同意不予發還。高雄市政
    府據以97年12月4日高巿府地三字第0970063547號函復上訴
    人。上訴人不服，遂循序提起本件行政訴訟。
三、本件上訴雖以原判決違背法令為由，惟核其上訴理由狀所載
    內容，係以系爭土地於78年間始徵收之，然其上攤販之設置
    係於徵收前即已存在，於徵收後仍供設攤使用，未曾有闢為
    公園使用之具體作為，況依系爭土地與周圍相關土地位置以
    觀，系爭土地旁之土地已闢為公園使用，公園與攤販集中場
    間尚有水泥圍牆作為區隔，甚且高雄市政府97年度尚編列預
    算整頓攤販集中場，三山宮國王廟攤販集中場管理委員會繳
    納營業稅，而由上訴人繳納房屋稅，均足證高雄市政府就系
    爭土地並無興建公園之計畫，依司法院釋字第236號解釋意
    旨，自屬不依核准計畫使用或不實行使用之情形，上訴人自
    得按都市計畫法第83條規定依原徵收價額收回土地，詎原審
    法院認為高雄市政府已依核准計畫使用系爭土地，其判決顯
    有適用土地法第219條第1項及都市計畫法第83條不當之違法
    等理由，無非重申其已為原審法院所不採之各項主張，就原
    審取捨證據、認定事實之職權行使，指摘其為不當，或就原
    審所為論斷，泛言其論斷違反論理及經驗法則，核屬對於法
    令規範意旨之誤解，而未具體表明原判決合於不適用法規、
    適用法規不當或行政訴訟法第243條第2項所列各款之情形，
    難認為對原判決之如何違背法令已有具體之指摘，依首揭說
    明，其上訴為不合法，應予駁回。
四、據上論結，本件上訴為不合法。依行政訴訟法第249條第1項
    前段、第104條、民事訴訟法第95條、第78條，裁定如主文
    。
中    華    民    國    99    年    5     月    27    日
                    最高行政法院第六庭
                        審判長法官  吳  明  鴻
                              法官  林  茂  權
                              法官  侯  東  昇
                              法官  劉  介  中
                              法官  黃  秋  鴻

以  上  正  本  證  明  與  原  本  無  異
中    華    民    國    99    年    5     月    28    日
                              書記官  吳  玫  瑩

司法院資訊處製作；財團法人民間司法改革基金會備份。
